臺灣高雄地方法院刑事判決
110年度簡上字第302號
上  訴  人  臺灣高雄地方檢察署檢察官
被      告  林盈在


            張景森


上列上訴人因被告犯傷害案件，不服本院中華民國110年9月22日
110年度簡字第2650號第一審刑事簡易判決（起訴案號：110年度
偵字第1788號），提起上訴，本院管轄之第二審合議庭判決如下
：
    主  文
上訴駁回。　　　　　
乙○○緩刑參年，緩刑期間付保護管束，並應接受法治教育貳場次
。
    事實及理由
一、本案經本院管轄之第二審合議庭審理結果，認原判決認事用
    法，均無違誤，量刑亦屬妥適，應予維持，爰依刑事訴訟法
    第373條規定，本判決之事實、證據及理由，除證據部分另
    補充：「被告乙○○及丙○○（下合稱被告2人）於本院審理中
    之自白、告訴人戊○○及丁○○（下合稱告訴人2人）於本院審
    理中陳述之意見、本院110年度簡上附民字第80號和解筆錄
    、被告2人匯款資料」外，其餘均引用第一審判決書之記載
    （如附件）。
二、上訴論斷部分
    檢察官依告訴人2人之請求提起上訴，其上訴意旨略以：被
    告2人僅因細故持械毆打告訴人2人，造成社會暴戾之氣，於
    原審法院安排調解時毫無悔意，原審僅判處被告2人各拘役3
    0日，顯屬過輕等語。經查：
　㈠按量刑之輕重，係事實審法院得依職權自由裁量之事項，茍
    已斟酌刑法第57條各款所列情狀而未逾越法定刑度，則不得
    遽指為違法；又刑罰之量定屬法院自由裁量之職權行使，但
    仍應審酌刑法第57條所列各款事由及一切情狀，為酌量輕重
    之標準，並非漫無限制，在同一犯罪事實與情節，如別無其
    他加重或減輕之原因，下級法院量定之刑，亦無過重或失輕
    之不當情形，則上級法院對於下級法院之職權行使，原則上
    應予尊重。
　㈡經查，原審判決認被告2人共同犯刑法第304條第1項之強制罪
    、第277條第1項之傷害罪，依刑法第55條想像競合犯關係從
    一重之傷害罪處斷，並審酌：被告2人不思以理性方式處理
    與告訴人2人間之行車糾紛，不僅恣意妨害告訴人2人自由離
    去之權利，更以上開方式毆打告訴人2人，使告訴人2人受有
    上開傷害，所為實有不該，惟念渠等犯後均坦承犯行，態度
    尚可，兼衡渠等教育程度、經濟、前科素行、告訴人2人所
    受傷勢等一切情狀，就被告2人均量處拘役30日並諭知易科
    罰金之折算標準。經核原審已充分審酌被告2人犯案情節之
    輕重暨所生損害程度，針對刑法第57條各款事項而為妥適量
    刑，未逾越法定刑度，本院就原審判決之職權行使，原則上
    應予尊重，已不得遽指為違法。又被告2人於本院第二審審
    理期間，業與告訴人2人均達成和解並履行賠償完畢，有上
    開和解筆錄及匯款單據可參，並據告訴人2人當庭表示不再
    請求法院從重量刑等語在案，足認被告2人尚知彌補其犯行
    所生之損害，是檢察官循告訴人2人請求所指摘之上訴理由
    已不存在。檢察官以上開理由指摘原審量刑過輕等語，為無
    理由，應予駁回。
三、緩刑宣告（被告乙○○部分）　　
  ㈠被告乙○○未曾因故意犯罪而受有期徒刑以上刑之宣告，有其
    臺灣高等法院前案紀錄表在卷可按，符合刑法第74條第1項
    第1款規定緩刑資格要件。茲念其因一時失慮，致罹刑章，
    犯後已坦承犯行，並與告訴人2人均達成和解而獲得原諒，
    信被告乙○○經此偵、審程序及罪刑之宣告，當知所警惕，而
    無再犯之虞，本院認前開宣告之刑以暫不執行為適當，併審
    酌被告乙○○自述目前仍在學，本院認應給予較長期之緩刑期
    間以拘束其心性，爰依刑法第74條第1項第1款之規定，宣告
    緩刑3年，以啟自新。且為使被告乙○○記取教訓、導正觀念
    強化法治認知，認以附帶條件之緩刑宣告為適當，爰審酌其
    犯行不法程度、犯後態度暨目前生活狀況等情，併依刑法第
    74條第2項第8款之規定，命其應接受法治教育2場次，同時
    依刑法第93條第1項第2款規定，諭知於緩刑期間併付保護管
    束，俾由執行機關能予適當督促，以觀後效。若被告乙○○未
    能遵守上開緩刑所附條件，情節重大者，檢察官得聲請本院
    撤銷被告乙○○緩刑之宣告，附此敘明。
  ㈡至被告丙○○前因妨害秩序案件，經臺灣橋頭地方檢察署檢察
    官以110年少連偵字第10號為緩起訴處分確定，又再因妨害
    秩序案件，另由本院於110年12月28日以110年度審訴字第64
    6號判處有期徒刑3月（被告丙○○於該案為認罪答辯，案經上
    訴由二審審理中），有其臺灣高等法院前案紀錄表可查，足
    見被告丙○○於短期內已有多次犯罪前科，核其本案所為並非
    偶發犯罪，自不宜再給予緩刑宣告，併此敘明。
據上論斷，依刑事訴訟法第455條之1第1項、第3項、第368條、
第373條，判決如主文。　　
本案經檢察官甲○○提起公訴，檢察官呂乾坤提起上訴，檢察官陳
宗吟到庭執行職務。
中　　華　　民　　國　　111 　年　　5 　　月　　11　　日
                  刑事第七庭    審判長法  官  林柏壽
                                      法  官  李宜穎
                                      法  官  陳力揚
以上正本證明與原本無異。
不得上訴。
中　　華　　民　　國　　111 　年　　5 　　月　　11　　日
　　　　　　　　　　　　　　　　　　　書記官  吳采蓉
附錄本判決論罪科刑法條：
《刑法第277條》
傷害人之身體或健康者，處5年以下有期徒刑、拘役或50萬元以
下罰金。
犯前項之罪因而致人於死者，處無期徒刑或7年以上有期徒刑；
致重傷者，處3年以上10年以下有期徒刑。
《刑法第304條》
以強暴、脅迫使人行無義務之事或妨害人行使權利者，處3年以
下有期徒刑、拘役或9千元以下罰金。
前項之未遂犯罰之。　　　　　　　　　　　　　　
【附件：原審判決】
臺灣高雄地方法院刑事簡易判決　　　　 110年度簡字第2650號
公　訴　人　臺灣高雄地方檢察署檢察官
被　　　告　乙○○
            丙○○
上列被告因傷害等案件，經檢察官提起公訴（110年度偵字第178
8號），被告自白犯罪，本院認為宜以簡易判決處刑（原案號：1
10年度審訴字第376號），爰不經通常審理程序，逕以簡易判決
處刑如下：
    主  文
乙○○共同犯傷害罪，處拘役參拾日，如易科罰金，以新臺幣壹
仟元折算壹日。
丙○○共同犯傷害罪，處拘役參拾日，如易科罰金，以新臺幣壹
仟元折算壹日。
    事實及理由
一、緣乙○○於民國109年12月14日，搭乘真實姓名年籍不詳之未
    成年友人騎乘之機車（車牌號碼不詳），與騎乘車牌號碼00
    0-000號普通重型機車（下稱A機車）之戊○○、丁○○發生行車
    糾紛後，乙○○於翌（15）日12時許搭乘丙○○騎乘之車牌號碼
    000-0000號普通重型機車，在高雄市三民區褒揚東街與文安
    南街口附近又遇到騎乘A機車之戊○○、丁○○，乙○○、丙○○遂
    共同基於強制及傷害之犯意聯絡，由丙○○先將A機車之鑰匙
    轉動熄火，迫使戊○○、丁○○停車，以此方式妨害戊○○、丁○○
    自由行動之權利，復由丙○○持木棒及鋁棒毆打戊○○，乙○○則
    持鋁棒毆打丁○○，致戊○○受有左踝部挫傷、左膝部挫傷之傷
    害，丁○○則受有右側腕部挫傷、右側小腿挫傷並皮下血腫之
    傷害。
二、上開犯罪事實，業據被告2人均坦承不諱，核與證人即告訴
    人戊○○、丁○○證述相符，並有長庚醫療財團法人高雄長庚紀
    念醫院診斷證明書、車輛詳細資料報表、監視器錄影光碟及
    擷取照片在卷可稽，足認被告前揭任意性自白與事實相符，
    堪予採信。綜上所述，本案事證明確，被告2人上開犯行，
    均堪認定，應依法論科。
三、論罪科刑：
（一）核被告2人所為，係犯刑法第304條第1項之強制罪、第277
      條第1項之傷害罪。被告2人就上開犯行有犯意聯絡及行為
      分擔，應論以共同正犯。至被告2人於為本件犯行時均為
      未滿20歲之未成年人，無依兒童及少年福利與權益保障法
      第112條第1項前段規定，就其犯行予以加重其刑之適用，
      併予指明。又被告2人係因與告訴人有行車糾紛之同一事
      由，在同一地點、時間以前揭方式對告訴人為強制、傷害
      犯行，犯罪時間甚為密接，客觀上尚難以強行分割，應認
      被告2人均係以一行為觸犯上開各罪，為想像競合犯，應
      依刑法第55條之規定，從一重之傷害罪處斷。起訴意旨認
      被告2人所犯上開2罪，應分論併罰，容有未恰。
（二）爰以行為人之責任為基礎，審酌被告2人不思以理性方式
      處理與告訴人間之行車糾紛，不僅恣意妨害告訴人自由離
      去之權利，更以上開方式毆打告訴人，使告訴人受有上開
      傷害，所為實有不該，惟念渠等犯後均坦承犯行，態度尚
      可，兼衡渠等教育程度、經濟（涉個人隱私，詳卷）、前
      科素行（詳卷附臺灣高等法院被告2人前案紀錄表）、告
      訴人所受傷勢等一切情狀，分別量處如主文所示之刑及易
      科罰金之折算標準。
四、據上論斷，應依刑事訴訟法第449條第2項、第3項、第454條
    第1項，逕以簡易判決處刑如主文。
五、如不服本判決，應於判決送達之日起20日內，向本院提出上
    訴狀。（須附繕本）
六、本案經檢察官甲○○提起公訴，檢察官呂乾坤到庭執行職務。
中    華    民    國   110    年    9     月    22    日
                  高雄簡易庭    法  官  陳銘珠
以上正本證明與原本無異。
如不服本判決，應於判決送達之日起20日內向本院提出上訴書狀
。
因疫情而遲誤不變期間，得向法院聲請回復原狀。
中    華    民    國   110    年    9     月    22    日
                                書記官   黃靖媛
附錄本判決論罪科刑法條：
《中華民國刑法第277條》
傷害人之身體或健康者，處5年以下有期徒刑、拘役或50萬元以
下罰金。
犯前項之罪因而致人於死者，處無期徒刑或7年以上有期徒刑；
致重傷者，處3年以上10年以下有期徒刑。
《中華民國刑法第304條》
以強暴、脅迫使人行無義務之事或妨害人行使權利者，處3年以
下有期徒刑、拘役或9千元以下罰金。
前項之未遂犯罰之。